臺灣桃園地方法院刑事判決
111年度審易字第1810號
公  訴  人  臺灣桃園地方檢察署檢察官
被      告  古俊傑


上列被告因竊盜案件，經檢察官提起公訴（111年度偵字第26750
號），被告於本院準備程序中，就被訴事實為有罪之陳述，經本
院告知簡式審判程序意旨，並聽取當事人之意見後，裁定改依簡
式審判程序審理，判決如下：
    主  文
古俊傑犯踰越窗戶侵入住宅竊盜罪，處有期徒刑捌月；未扣案之
犯罪所得面額貳拾元之美金伍張、綠寶石項鍊壹條、碎鑽項鍊壹
條均沒收，於全部或一部不能沒收或不宜執行沒收時，追徵其價
額。
    事實及理由
一、本件犯罪事實及證據，除應補充、更正如下外，其餘均引用
    如附件檢察官起訴書之記載：
  ㈠起訴書犯罪事實欄一第2行「甫於民國111年1月11日梭形期滿
    執行完畢」更正為「甫於民國111年1月11日縮刑期滿執行完
    畢」。
　㈡起訴書犯罪事實欄一第5行「踰越窗戶後侵入蔡秀玲住處」補
    充更正為「拆下紗窗丟棄至旁邊草叢，踰越窗戶後侵入蔡秀
    玲住處」。
　㈢起訴書犯罪事實欄一第6行「竊取蔡秀玲所有置於衣櫃之美金
    5元面額共5張」更正為「竊取蔡秀玲所有置於衣櫃之20元面
    額之美金共5張」。
　㈣證據部分補充「被告古俊傑於本院訊問、準備程序及審理中
    之自白」。
二、論罪科刑：
　㈠按刑法第321條第1項第2款所謂「門窗」應專指分隔住宅或建
    築物內外之出入口大門及窗戶，而所謂「其他安全設備」，
    指門窗、牆垣以外，依社會通常觀念足認為防盜之設備；又
    所謂「毀」係指毀損，「越」則係指踰越或超越，只要踰越
    或超越門窗、牆垣或其他安全設備之行為使該門窗、牆垣或
    其他安全設備喪失防閑作用，即該當於此規定之要件。查被
    告古俊傑雖於如附件起訴書所示時、地，徒手打開窗戶、拆
    下紗窗，並將該紗窗丟到旁邊的草叢（詳臺灣桃園地方檢察
    署111年度偵字第26750號卷〈下簡稱偵卷〉第9頁），然被告
    未稱有毀壞該紗窗之作為，復無其他證據足認被告有進一步
    破壞該窗戶或紗窗，故被告所為應僅該當於「踰越」窗戶之
    加重要件。是核被告所為，係犯刑法第321條第1項第1、2款
    之踰越窗戶侵入住宅竊盜罪。
　㈡查被告前①於106年間，因竊盜案件，經本院以106年度審易字
    第1110號判決分別判處有期徒刑7月、4月確定；②於106年間
    ，因竊盜案件，經本院以106年度審易字第1591號判決判處
    有期徒刑7月確定；③於108年間，因竊盜案件，經本院以108
    年度審簡字第1171號判決判處有期徒刑3月確定；④於108年
    間，因竊盜案件，經本院以108年審易字第2925號判決分別
    判處有期徒刑6月（4罪）、3月，應執行有期徒刑1年2月確
    定；前開①至③所示之罪，經本院以109年度聲字第1986號裁
    定定應執行刑為有期徒刑1年6月確定，並與④所示之罪接續
    執行至111年1月11日縮短刑期執行完畢，其於徒刑執行完畢
    後5年內故意再犯本件有期徒刑以上罪，此經檢察官於本院
    準備程序時具體明確指出，並說明與本案構成累犯關聯性，
    以及敘明加重其刑之理由，又經本院就此部分使被告陳述意
    見，被告表示沒有意見在案（詳本院卷第79頁），並有臺灣
    高等法院被告前案紀錄表附卷可參，是堪認本件被告業已構
    成累犯，再參照司法院大法官釋字第775號解釋意旨，及審
    酌檢察官敘明加重其刑之理由，被告前已有竊盜犯行，再為
    本件加重竊盜犯行，足顯被告對刑之執行仍不知悔改，其前
    對刑罰之反應力亦屬薄弱，此次加重最低本刑，對其人身自
    由所為之限制自無過苛之侵害，是認就其為本件加重竊盜犯
    行，應依刑法第47條第1項規定加重其刑。
  ㈢爰審酌被告身體健全、尚具工作能力，不思以正途獲取所需
    ，竟貪圖己私而為本件加重竊盜犯行，顯乏尊重他人財產權
    之觀念，復又破壞告訴人蔡秀玲之居住安寧，所為實屬不該
    ，應予懲處；惟念其犯後坦承犯行，態度尚可，兼衡被告之
    犯罪動機、目的、手段、本案所得利益及所造成之損害，並
    考量被告自陳有固定的工作，現在從事木材回收工作，月薪
    新臺幣3萬元（詳本院卷第79頁）等一切情狀，量處如主文
    所示之刑，以示懲儆。
三、沒收：　　
　  查面額20元之美金5張、綠寶石項鍊1條、碎鑽項鍊1條，皆
    係被告因本案犯行所得之物，核屬其犯罪所得，既均未扣案
    ，復皆未返還予告訴人蔡秀玲，是爰依刑法第38條之1第1項
    前段、第3項規定予以宣告沒收，並於全部或一部不能沒收
    或不宜執行沒收時，追徵其價額。
據上論斷，應依刑事訴訟法第273條之1第1項、第299條第1項前
段、第310條之2、第454條第2項，判決如主文。
本案經檢察官劉玉書提起公訴，檢察官林欣怡到庭執行職務。
中    華    民    國   111    年    11    月    29    日
                  刑事審查庭  法  官  林慈雁
以上正本證明與原本無異。
如不服本判決應於收受判決後20日內向本院提出上訴書狀，並應
敘述具體理由。其未敘述上訴理由者，應於上訴期間屆滿後20日
內向本院補提理由書（均須按他造當事人之人數附繕本）「切勿
逕送上級法院」。
                              書記官  吳秉翰
中    華    民    國   111    年    11    月    29    日
附錄本案論罪科刑法條全文： 
刑法第321條
犯前條第1項、第2項之罪而有下列情形之一者，處6月以上5年以
下有期徒刑，得併科50萬元以下罰金：
一、侵入住宅或有人居住之建築物、船艦或隱匿其內而犯之。
二、毀越門窗、牆垣或其他安全設備而犯之。
三、攜帶兇器而犯之。
四、結夥三人以上而犯之。
五、乘火災、水災或其他災害之際而犯之。
六、在車站、港埠、航空站或其他供水、陸、空公眾運輸之舟、
    車、航空機內而犯之。
前項之未遂犯罰之。

附件：
臺灣桃園地方檢察署檢察官起訴書
                                    111年度偵字第26750號
　　被　　　告　古俊傑　男　44歲（民國00年0月0日生）
　　　　　　　　　　　　籍設桃園市○○區○○路000號3樓（即桃園市○○區○○○○○○
　　　　　　　　　　　　○○○○○○○○號：Z000000000號
上列被告因竊盜案件，已經偵查終結，認應該提起公訴，茲將犯
罪事實及證據並所犯法條分敘如下：
　　　　　　犯罪事實
一、古俊傑曾犯竊盜等案件，經法院合併判處有期徒刑1年6月確
    定，甫於民國111年1月11日梭形期滿執行完畢，猶不知悔改
    ，竟意圖為自己不法之所有，基於竊盜之犯意，於111年2月
    4日下午1時26分許，在桃園市○○區○○○村00號之蔡秀玲住處
    ，自屋外攀爬至二樓，踰越窗戶後侵入蔡秀玲住處，竊取蔡
    秀玲所有置於衣櫃之美金5元面額共5張、置放在化妝檯之綠
    寶石項鍊1條、碎鑽項鍊1條等物（遭竊財物價值共計約新臺
    幣3萬元），得手後旋即逃離。
二、案經蔡秀玲訴由桃園市政府警察局中壢分局報告偵辦。
　　　　　　證據並所犯法條
一、被告古俊傑經傳未到，惟於警詢對於上開犯罪事實坦承不諱
    ，核與告訴人蔡秀玲指述情節相符，並有現場暨監視器擷取
    畫面共計6張附卷可按，被告犯嫌已堪認定。
二、核被告所為，係犯刑法第321條第1項第1、2款之加重竊盜罪
    嫌。被告前有如犯罪事實欄所載之論罪科刑及執行情形，有
    本署刑案資料查註紀錄表附卷可憑，其於徒刑執行完畢5年
    內，故意再犯本件有期徒刑以上之罪，為累犯，請依刑法第
    47條第1項規定加重其刑。末被告之犯罪所得，請依刑法第3
    8條之1第1項、第3項之規定宣告沒收，於全部或一部不能沒
    收或不宜執行沒收時追徵其價額。
三、依刑事訴訟法第251條第1項提起公訴。
　  此　致
臺灣桃園地方法院
中　　華　　民　　國　 111　　年　　7 　　月　　21　　日
　　　　　　　　　　　　      檢　察　官  劉玉書
本件正本證明與原本無異　　
中    華  　民　  國 　111    年    8     月     4    日
                              書  記  官  謝孟崴       
所犯法條：
中華民國刑法第321條
犯前條第1項、第2項之罪而有下列情形之一者，處6月以上5年以
下有期徒刑，得併科50萬元以下罰金：
一、侵入住宅或有人居住之建築物、船艦或隱匿其內而犯之。
二、毀越門窗、牆垣或其他安全設備而犯之。
三、攜帶兇器而犯之。
四、結夥三人以上而犯之。
五、乘火災、水災或其他災害之際而犯之。
六、在車站、港埠、航空站或其他供水、陸、空公眾運輸之舟、
    車、航空機內而犯之。
前項之未遂犯罰之。